# 求助陈斑竹关于合并确认条件

提问人：白白的云 时间：2012-01-06 10:54:34
Hi 陈斑斑，
关于合并子公司的必须被控制，但是如果子公司的股权比例没有达到50%， 1 、但是和第二大股东的股权差距较大， 2 、董事会席位没有超过50%，但是董事会只有母公司作为股东委派的董事，其余均为管理层自己选派的董事， 3 、另外章程中对于重大事项的表决权，大股东有一票否定权。
基于以上三个条件的考虑，是否可以认为大股东虽然在形式上均未达到控制，但是实质上是属于控制权，依然需要纳入合并范围之内。

回答人：chenyiwei
这属于“事实控制”的认定问题（参考《计学撮要》P164），应综合所有相关因素进行分析判断。就你说的情况看，存在事实控制的可能性较大。